臺灣臺中地方法院交通事件裁定　　　　　96年度交聲字第77號
原處分機關　交通部公路總局臺中區監理所臺中市監理站
異　議　人
即受處分人　甲○○
上列異議人即受處分人因違反道路交通管理處罰條例案件，對於
交通部公路總局臺中區監理所臺中市監理站民國96年1月8日所為
之處分（原處分：裁監稽違字第61-GD0000000號），聲明異議，
本院裁定如下：
    主  文
異議駁回。
    理  由
一、異議意旨略以：其因違規受罰依規定可辦理每月分期繳付新
    臺幣（下同）1,000元，但卻因罰單1張是大肚站，1張是臺
    中站而產生問題，可是這2張罰單是同1個人，又是一時間開
    罰，希望亦得以分期繳納罰緩，並將2張罰單合併後再每月
    分期繳付1,0 00元。而交通部公路總局臺中區監理所民國95
    年11月3日中監營字第0951001996號、95年11月28日中監自
    字第0951002824號函就可以合併，為何原處分機關卻不給予
    合併！其為低收入戶，經濟實有困難，請准將2張罰單合併
    後每月分期繳付1,000元等語。
二、原處分意旨則以：異議人即受處分人甲○○於95年9月23日
    騎乘所有車號000-0000號機車，於臺中市○區○○路1段172
    巷3號，因違規未領有駕駛執照而駕駛機車，並使用註銷車
    牌行駛等情事，遭臺中市警察局第六分局西屯派出所分別以
    臺中市警察局中市警交字第GD0000000號（此部分未經異議
    ）、第GD0000000號舉發通知單當場予以舉發。而依道路交
    通管理處罰條例第12條第1項第4款、第2項、及違反道路交
    通管理事件統一裁罰基準級處理細則第25條規定，異議人上
    開2違規行為，分屬駕籍地即交通部公路總局臺中區監理所
    、車籍地即原處分機關管轄，乃原處分機關據引上開規定，
    就其所轄部分即異議人違規使用註銷車牌部分，裁處異議人
    罰鍰6,000元並扣繳牌照在案，嗣異議人聲請分期繳納上開
    罰鍰，亦經原處分機關准予每月1期，每期繳納1,000元，異
    議人復已於96年1月8日繳納第1期分期款1,000元。另異議人
    前揭無照駕駛行為，則經交通部公路總局臺中區監理所裁處
    異議人罰鍰6,000元，異議人對此亦提出分期繳納之聲請，
    嗣經交通部公路總局臺中區監理所准以每月1期，每期繳納
    1,000元後，異議人已於96年1月5日繳納第1期分期款1,000
    元。茲異議人復提出聲請欲將上開2違規行為合併論處，並
    請求原處分機關逕將每月分期款由原先合計之2,000元，統
    整為每月1000元，惟此尚非原處分機關權責，礙難予以准許
    等語。
三、本院認：
  (一)按使用註銷之牌照行駛者，處汽車所有人3,600元以上10,8
    00元以下罰鍰，並禁止其行駛，牌照扣繳之；汽車駕駛人，
    未領有駕駛執照駕駛機器腳踏車者，處6,000元以上12,000
    元以下之罰鍰，並當場禁止其駕駛。道路交通管理處罰條例
    第12條第1項第4款、第2項、第21條第1項分別定有明文。又
    依違反道路交通管理處罰條例第25條第1項：舉發汽車違反
    道路交通管理事件，以汽車所有人為處罰對象者，移送其車
    籍地處罰機關處理；以駕駛人為處罰對象者，移送其戶籍地
    處罰機關處理。是違規使用註銷之牌照行駛者，其違規行為
    ，應由車籍地所在地之監理機關管轄；未領有駕駛執照而違
    規駕駛機車者，其違規行為，應由駕駛人戶籍地之監理機關
    管轄。
  (二)而查異議人對其於前揭時、地，因違規使用註銷之牌照行駛
    而遭警查獲予以舉發等事實並不爭執，並有臺中市警察局中
    市警交字第GD0000000號舉發違反道路交通管理事件通知單
    、機車異動歷史查詢單等附卷可稽，應堪認定。又異議人所
    有上開車輛係歸籍於原處分機關管轄，業經原處分機關說明
    甚詳，有如前述，為異議人所不爭執，並有違規查詢資料等
    在卷可稽，是依前開(一)之說明，異議人此部分之違規行為，
    應屬原處分機關管轄無疑。乃原處分機關依道路交通管理處
    罰條例第12條第1項第4款、第2項規定，對異議人之違規行
    為裁處罰鍰6,000元並扣繳牌照，於法即無違誤，應予維持
    。
  (三)雖異議人以其係低收入戶、經濟困難等由，聲請將上開2案
    違規行為之分期罰緩予以統整為一，即由原先2案每月須各
    別繳納之分期罰鍰1,000元（合計2,000元），改定為每月僅
    須繳納1期，每期1000元（即為每案各500元）等。然按罰鍰
    究應如何執行、何時執行，得否准予分期繳納，及其分期繳
    納期數、數額等事項，均屬行政裁罰確定後之執行事項，非
    得循聲明異議程序加以救濟者（似宜循訴願程序）。本件聲
    請人既未就原處分之作成，有何違法或不當之指摘，且本件
    經核原處分亦無不當或違法之情事，併如前述，異議人徒引
    前詞聲明異議，要非有理，自應予以駁回。
據上論斷，應依道路交通案件處理辦法第19條裁定如主文。
中　　華　　民　　國　　96　　年　　2　　月　　13　　日
　　　　　　　　　　交通法庭    法　官　林世民
以上正本證明與原本無異
如不服本裁定應於送達後5日內向本院提出抗告狀
      　　　　　　　　　　　　　書記官　紀俊源
中　　華　　民　　國　　96　　年　　2　　月　　13　　日
